臺灣高等法院交通事件裁定　　　　　　 96年度交抗字第633號
　抗　告　人
　即受處分人　甲○○
上列抗告人因違反道路交通管理處罰條例案件，不服臺灣臺北地
方法院，中華民國96年7月31日所為裁定（96年度交聲字第349號
），提起抗告，本院裁定如下：
    主  文
抗告駁回。
    理  由
一、抗告意旨略以：抗告人於民國（下同）95年10月2日下午7時
    58分許，駕駛車牌號碼L2-0157號自用小客車，行經臺北市
    ○○路○段53號前，經警以測速儀器舉發抗告人行車速度65
    公里，超速15公里，原處分機關並因而裁處抗告人罰鍰新台
    幣（下同）1600元，惟抗告人並無違規超速駕駛行為，而該
    測速儀器並無何原廠測速報告、檢定合格書，所測出之數據
    非無有令人懷疑之處，且警員嗣所提出之檢驗報告竟為影本
    乙紙，甚且無法證明該檢驗報告即是該只測速儀器，實有草
    率行政之情，原審未詳加審酌，即遽駁回抗告人之聲請異議
    ，顯有未當，為此依法提起抗告，請求撤銷原裁定云云。
二、按行車速度，依速限標誌或標線之規定，無速限標誌或標線
    者，行車時速不得超過50公里，道路交通安全規則第93條第
    1項第1款定有明文。又汽車駕駛人，行車速度，超過規定之
    最高時速，處新臺幣1200元以上2400元以下罰鍰，並予記違
    規點數1點，道路交通管理處罰條例第40條定有明文。又駕
　　駛人駕駛汽車而其行車速度，超過規定之最高時速未滿二十
  　公里，嗣為警逕行舉發，而在舉發通知單上所載之應到案日
    期前聽候裁決，經主管機關調查後仍認定有上開違規行為者
    ，依違反道路交通管理事件統一裁罰基準及處理細則第43條
    、第44條及違反道路交通管理事件統一裁罰基準表規定，處
    以一千六百元之罰鍰。
三、查抗告人即受處分人甲○○於95年10月2日下午7時58分許，
    駕駛車牌號碼L2-0157號自用小客車，行經臺北市○○路○段
    53號前，因該路段行車限速為50公里，惟經設置於該路段之
    固定式雷達測速儀器測得抗告人當時駕車時速為65公里，計
    超速15公里，經臺北市政府警察局交通警察大隊掣單舉發等
    事實，此有臺北市政府警察局北市警交大字第A00000000 號
　　舉發違反道路交通管理事件通知單、臺北市交通事件裁決所
  　北市裁二字第裁22-A00000000號違反道路交通管理事件裁決
    書乙紙及違規採證照片等附卷可稽。而查本件舉發單位採用
　　之測速照相儀器，係針對易發生交通事故地點，不定時將儀
  　器架設於不妨礙交通地點或巡邏車上依法蒐證，核與道路交
    通管理處罰條例第7條之2第1項第7款所稱「其他違規行為經
    以科學儀器取得證據資料者」得逕行舉發之情形相符，而經
    該雷達測速儀器測出被告行經上開路段之時速為65公里，有
    該採證照片再卷可參，而查臺北市政府警察局採用之雷達測
    速儀業經經濟部標準檢驗局檢定合格，有合格證書1紙在卷
    可稽，另依證人即臺北市政府警察局中正第一分局中正一分
    隊警員林文德於原審法院審理時到庭證稱：本件違規駕駛行
 　 為是伊舉發的。單位固定式測速照相桿照相後，由承辦人送
    交照相公司沖洗出來，我們是依據舉發照片，由每位同仁填
    寫舉發單。卷內所附之雷達測速儀檢定合格證書就是舉發照
    片所用的測速儀，雷達測速儀器是由伊隊上之王敏郎負責，
    是由他裝底片及沖洗照片，接洽及負責聯絡測速儀保管及測
    速也是他負責，每個固定桿的照相器材都有編號，都是經過
    經濟部商業檢驗局認定的云云，並提出由王敏郎提供本件雷
    達測速儀器所拍攝之舉發照片及合格證書各乙份附卷，堪認
    該該雷達測速儀器合格證書確為本件舉發照片所用之測速儀
    ，是以本件舉發照片既係依檢定合格且未逾有效期限之測速
    儀所取得之證據資料，足認為正確無誤，抗告人上揭違規超
    速行為堪以認定。抗告人空言指摘該測速儀器無測速報告不
    得採用云云，自難認有理由，本件原處分機關以抗告人有上
    述違規情事，依道路交通管理處罰條例第40條規定裁罰抗告
    人1600元，惟未併予援引同條例第63條第1項第1款之規定並
    記抗告人違規點數一點，於法尚有未恰，原審法院因而以抗
    告人否認有上揭違規事實，固無理由，惟原處分既有可議之
    處，而將原處分撤銷，就抗告人上揭違規事實，依違反道路
    交通管理處罰條例第40條、第63條第1項第1款之規定裁處罰
    鍰1600元，並記違規點數1點，經核並無不合，抗告人執上
    揭抗告意旨指摘原審裁定不當，尚難認有理由，應予駁回。
據上論斷，應依道路交通案件處理辦法第26條，刑事訴訟法第41
2條，裁定如主文。
中　　華　　民　　國　　96　　年　　9 　　月　　14　　日
　　　　　　刑事第五庭    審判長法　官  吳  敦
　　　　　　　　　　　　　　    法　官  陳祐治
　　　　 　 　　　　　　　　　　法　官  張傳栗
以上正本證明與原本無異。
不得再抗告。
                                書記官  李佩真
中　　華　　民　　國　　96　　年　　9 　　月　　14　　日
